台灣彰化地方法院刑事判決　　　　　　　　　　　　　九十一年度訴字第一六四號
　　公　訴　人　臺灣彰化地方法院檢察署檢察官
　　被　　　告　乙○○
右列被告因竊盜案件，經檢察官提起公訴（九十年度偵字第六二五六號、第六七九四
號），本院判決如左：
    主  文
乙○○以犯竊盜罪為常業，累犯，處有期徒刑壹年陸月。
    事  實
一、乙○○（原名施誌燈）曾於民國（下同）八十二年十月十五日，因違反肅清煙毒
    條例案件，經本院判處有期徒刑三年六月，同年十一月二十二日確定，嗣入獄執
    行，於八十四年四月十八日假釋出獄，至八十六年一月二十三日止，因假釋未經
    撤銷視為已執行完畢。猶不知悔改，因施用毒品成癮，又無正當職業，為籌措施
    用毒品之費用，遂賴竊取他人財物，恃以維生，竟與陳金全（檢察官另行通緝中
    ）共同意圖為自己不法之所有，並基於以竊盜為常業之犯意，先後 (1)於民國（
    下同）九十年九月初某日上午八時許，在彰化縣福興鄉○○村○○路七九號，由
    陳金全下手行竊，乙○○在旁把風，共同竊取甲○○所有之山羊一隻；(2)次於
    九十年九月初某日凌晨三時許，在彰化縣鹿港鎮詔安里竹圍巷四十五號，共同竊
    取華彰工業有限公司（負責人丁○○）所有，置於該工廠外面，價值約新台幣三
    萬元之鋁屑三十袋；(3)又於九十年九月四日凌晨三時許，在彰化縣鹿港鎮頂厝
    里頂厝巷五十五號，仍由陳金全下手行竊，乙○○則在旁把風，共同竊盜陳王花
    所有之山羊六隻；乙○○並基於與前常業竊盜同一之犯意，再於 (4)九十年九月
    七日凌晨二時許，在彰化縣埔鹽鄉○○村○○路一之二號，徒手竊取丙○○所有
    置於工廠內之銅質電纜線一批；(5)又於九十年九月九日上午十時許，再次在同
    前地址，以自備油壓剪二支剪斷電纜線之方式，竊取丙○○所有置於工廠內之銅
    質電纜線二綑，得手後將該二綑電纜線藏放在其友人侯永春位於彰化縣福興鄉○
    ○村○○路○段四○六巷二七號居所。嗣於九十年九月十日經警於查緝侯永春等
    人涉犯擄車勒贖常業竊盜案件時，於侯永春上址居所扣得前揭 (5)之贓物，及不
    知何人所有，供乙○○行竊所用之破壞剪二支；另於九十年十月三日經員警持搜
    索票搜索乙○○位於彰化縣福興鄉鎮○村○○街二三之一號居所時查悉前揭 (1)
    至 (4)之竊盜犯行，並扣得第一級毒品海洛因及施用毒品之器具（乙○○施用第
    一級毒品部分檢察官另案偵辦）。
二、案經彰化縣警察局移送以及彰化縣警察局鹿港分局報請臺灣彰化地方法院檢察署
    檢察官偵查起訴。
    理  由
一、訊據被告乙○○對於右揭五次竊盜之犯罪事實，於九十年九月十一日、同年十月
    五日警訊時以及九十年九月十一日、同年十月五日檢察官訊問時均坦承不諱，核
    與被害人甲○○、華彰工業有限公司負責人丁○○、陳王花、丙○○等人於警訊
    中之所供述失竊之情節均相符合，又有被害人丙○○所出具之贓物認領保管單一
    紙在卷及油壓剪二支扣案可資佐證，雖被告於本院審理時翻異前供，辯稱：前揭
    (1)至 (4)之竊盜犯行，並非伊所作，又扣案破壞剪二支是伊拿來剪樹枝云云，
    ，惟此無非係被告事後避就之詞，洵無可取。次查，被告於著手實施前開竊盜犯
    行時，並無正當工作，為籌措施用毒品之費用，遂賴竊取他人財物，恃以維生等
    情，已據其於九十年十月五日警訊時（鹿警刑字第三三六０號警卷）供承在卷，
    參之被告於前開期間，不分晝夜，多次搜尋目標行竊等情節，足見被告乙○○係
    基於常業之犯意，實施竊盜犯行至明。是以本件事證已臻明確，被告乙○○之常
    業竊盜犯行堪予認定。
二、核被告乙○○所為，係刑法第三百二十二條之常業竊盜罪。又常業犯其本質乃多
    數行為之集合或一定行為之反覆實施，故被告縱有多次著手實施竊盜行為，且各
    行為事實分別該當於刑法第三百二十條或第三百二十一條之構成要件，亦屬該罪
    常業犯之當然態樣，不另論各該罪名，亦不生連續犯之問題，併此敘明。被告與
    檢察官另行偵辦中之陳金全二人間，就上開犯行，有犯意聯絡及行為分擔，均應
    論以共同正犯。末查被告前曾因因違反肅清煙毒條例案件，經本院判處有期徒刑
    三年六月確定，嗣入獄執行，於八十四年四月十八日假釋出獄，至八十六年一月
    二十三日止，因假釋未經撤銷視為已執行完畢，有台灣彰化地方法院檢察署刑案
    資料查註紀錄表以及台灣高等法院被告全國前案紀錄表各乙份在卷可稽，其於刑
    之執行完畢五年內再犯有期徒刑以上之罪，為累犯，應加重其刑。爰審酌被告之
    品行、智識程度、犯罪之動機、目的、方法、手段、所得利益及犯罪後之態度等
    一切情狀，量處如主文所示之刑，以示懲儆。至扣案之油壓剪二支，雖係供被告
    行竊所用之物，惟被告否認為其所有，且上開扣案物又係在另案被告侯永春之上
    址居所查獲，卷內復無積極證據足資證明係被告所有，故無從依法併予宣告沒收
    ，附此敘明。
據上論斷，應依刑事訴訟法第二百九十九條第一項前段，刑法第二十八條、第三百二
十二條、第四十七條，判決如主文。
本案經檢察官許嘉龍到庭執行職務。
中      華      民      國     九十一   年      三      月     二十八   日
                                    臺灣彰化地方法院刑事第二庭
                                        法      官  康  弼  周
右正本證明與原本無異。
如不服本判決，應於判決送達後十日內向本院提出上訴狀( 須附繕本 )。
告訴人或被害人對於判決如有不服具備理由請求檢察官上訴者，其上訴期間之計算係
以檢察官收受判決正本之日期為準。
                                        法院書記官  詹  國  立
中      華      民      國     九十一   年      三      月     二十九   日
刑法第三百二十二條
以犯竊盜罪為常業者，處一年以上七年以下有期徒刑。
附錄法條
刑法第三百二十二條
以犯竊盜罪為常業者，處一年以上七年以下有期徒刑。
